臺灣高雄地方法院刑事判決　　　　　　　　　　　　九十一年度易字第一四五五號
　　公　訴　人　臺灣高雄地方法院檢察署檢察官
　　被　　　告　乙○○
　　被　　　告　丙○○
右列被告因竊盜案件，經檢察官提起公訴（九十一年度偵字第五二三０號），本院判
決如左：
    主  文
乙○○、丙○○共同毀壞門扇而竊盜，各處有期徒刑拾月。
    事  實
一、丙○○於民國九十年五月二日下午一時許，駕駛其租用之車牌號碼六Ｍ—六六三
    七號自小客車附載乙○○，途經甲○○位於高雄縣路竹鄉○○路二七六巷五十三
    號住處時，見無人在家而有機可乘，丙○○、乙○○遂意圖為自己不法所有，並
    基於共同之犯意聯絡，由乙○○沿該址鐵欄杆爬至二樓陽台，徒手毀壞二樓落地
    窗門及玻璃後（毀損部分未據告訴），進屋行竊，丙○○則於車上把風，並將汽
    車保持發動狀態以備隨時離開。其間二人多次以所有之0000000000號
    （丙○○所有）與0000000000號（乙○○所有）行動電話相互聯絡屋
    內與屋外動態。嗣由乙○○竊得新台幣（下同）三千元、零錢包三包計三千元、
    美金一百二十元，紀念幣計一千五百元、金項鍊一條、金戒指四只等物後，適甲○○放學返家，丙○○遂以行動電話通知乙○○離開，然乙○○搭乘丙○○所駕
    駛之上開汽車離開現場時，仍遭甲○○發覺並記下車號，經清點財物查知上情後
    報警循線查獲。
二、案經被害人甲○○告訴及高雄縣警察局湖內分局報告台灣高雄地方法院檢察署檢
    察官偵查起訴。
    理  由
一、訊據被告乙○○對於右揭時、地行竊之事實雖坦認不諱，然辯稱：當時丙○○先
    進去，起先是說要找朋友，伊在車內等，後來丙○○叫伊過去找他，才知道丙○○在偷東西，二人才一起偷，是丙○○先進入後開大門讓伊進去，伊並未破壞二
    樓落地窗及玻璃云云。另被告丙○○雖承認有駕駛上開車輛停留現場，惟矢口否
    認有竊盜行為，辯稱：其當日均待在車上並未進入該屋行竊，原以為乙○○係去
    該址找朋友，可能是乙○○誤會其搶伊之女朋友，所以才要誣陷他云云。惟查：
（一）右開事實，業據被告乙○○於警訊中自承不諱（九十一年二月二十二日調查筆
      錄），並經告訴人甲○○指訴甚詳（九十年五月二日調查筆錄），且事發當時
      於三十餘分鐘內被告乙○○、丙○○二人通話多達八次，亦有通聯紀錄在卷可
      佐，被告乙○○事後改稱係被告丙○○先行爬上二樓陽台破壞落地窗及玻璃，
      在打開大門叫伊進去云云，顯係事後避重就輕之詞，應以其於警訊中之自白較
      符真實。而被告乙○○爬上被害人住家後，毀壞落地窗玻璃以進入行竊之事實
      ，亦有現場照片九張在卷可稽，是被告乙○○之犯行堪以認定。
（二）被告丙○○雖矢口否認竊盜犯行，然其於警訊中原辯稱：伊當日係到以前當兵
      的地方走一走，看到小偷一包東西從伊車旁跑過，跑向一台機車，伊便追上去
      ，但沒有追到云云（九十年五月二日調查筆錄）；嗣後改稱：伊係駕駛承租之
      六Ｍ—六六三七號汽車路經該處，因聽電話才停下車子，車上並無載人云云（
      九十一年二月二日調查筆錄）；隨後又坦承伊有載被告乙○○至告訴人住處附
      近找朋友，惟仍否認行竊云云（九十一年二月二十一日調查筆錄），旋又改稱
      伊怕被捲入竊盜案，故未據實陳述，當時是被被告乙○○利誘帶到該處，並未
      參與竊盜云云（同日調查筆錄）；本院審理中又稱伊載乙○○去那裡，乙○○
      就會給他錢，當時乙○○說後面有人要追殺他叫伊趕快開車云云（九十一年九
      月二十日審判筆錄），其供詞反覆不定，前後不一，均難採信。且伊雖辯稱警
      訊中因被告乙○○叫伊不要將其供出來云云，然查被告乙○○於警訊中甫到案
      即坦承所有犯行，豈有要求被告丙○○不得將其供出之理？又被告二人於事發
      前後三十餘分鐘內，在相同基地台範圍內各自以所有之0000000000
      號、0000000000號行動電話通話達八次之多，有通聯記錄在卷可稽
      ，被告丙○○雖辯稱係因該地訊號不良而斷訊，二人反覆相互撥打所為云云，
      然查上開八次通話記錄中，亦有分別長達一二七秒、三十二秒、二十四秒者，
      且通話記錄之「失敗碼」欄並無任何註記，是該處應無因行動電話訊號不良致
      二人反覆撥打之可能，是被告丙○○所辯顯係卸責之詞，委無足採。被告二人
      間以電話為短暫之數秒聯繫，顯係聯絡屋內、外動態所為。而被告丙○○駕車
      在告訴人住處外等候，車輛係維持發動狀態，被告乙○○自告訴人家中出來後
      隨即由被告丙○○駕車迅速載離現場等情，業經告訴人甲○○陳述甚詳，是被
      告丙○○顯係與被告乙○○基於共同之犯意聯絡，由被告丙○○在外把風、接
      應，由被告乙○○進入告訴人住處下手行竊甚明。被告丙○○部分亦為事證明
      確，其犯行堪以認定。
二、核被告乙○○、丙○○所為均係犯刑法第三百二十一條第一項第二款加重竊盜罪
    。被告二人就右開犯行，有犯意聯絡及行為之分擔，均為共同正犯。審酌被告二
    人均年輕力壯，不思正當工作，竟圖不勞而獲，其犯罪之動機、目的、手段，其
    品性、生活狀況、智識程度、犯罪所生之損害，事後分別坦承犯行及飾詞以圖卸
    責之犯罪後態度等一切情狀，爰各量處如主文所示之刑，以資懲警。
據上論斷，應依刑事訴訟法第二百九十九條第一項前段、刑法第二十八條、第三百二
十一條第二款，判決如主文。
中      華      民      國      九十一      年    九    月    二十七    日
                                  臺灣高雄地方法院刑事第三庭
                    法  官    葉啟洲
右正本證明與原本無異。
如不服本判決，應於判決送達後十日內，向本院提出上訴狀。
                                      書記官    蔡語珊
中      華      民      國      九十一      年    九    月     三十     日
附錄本判決論罪之法條
刑法第三百二十一條
犯竊盜罪而有左列情形之一者，處六月以上、五年以下有期徒刑：
一  於夜間侵入住宅或有人居住之建築物、船艦或隱匿其內而犯之者。
二  毀越門扇、牆垣或其他安全設備而犯之者。
三  攜帶兇器而犯之者。
四  結夥三人以上而犯之者。
五  乘火災、水災或其他災害之際而犯之者。
六  在車站或埠頭而犯之者。
前項之未遂犯罰之。
